【裁判字號】    95,簡上,14
【裁判日期】    950510
【裁判案由】    毀棄損壞
【裁判全文】
臺灣苗栗地方法院刑事判決              95年度簡上字第14號
上  訴  人  甲○○
即  被  告
上列上訴人因毀棄損壞案件，不服本院苗栗簡易庭94年度苗簡字
第1050號中華民國95年1月17日第一審簡易判決（聲請簡易判決
處刑案號94年度偵字第4786號），提起上訴，本院管轄之第二審
合議庭判決如下：
    主  文
上訴駁回。
甲○○緩刑貳年。
    事  實
一、甲○○與乙○○係父子關係，甲○○平日有情緒不佳即酒後
    鬧事之惡習，於民國94年11月28日凌晨某時許，在苗栗縣通
    霄鎮烏眉里3鄰烏眉坑27號住處，又因酒後情緒失控，竟基
    於毀損之故意，持滅火器砸毀該址乙○○所有之鋁門玻璃4
    片（價值新台幣3,200元），致該鋁門玻璃碎裂毀損，不堪
    使用，足生損害於乙○○。
二、案經乙○○訴由苗栗縣警察局通霄分局報告臺灣苗栗地方法
    院檢察署檢察官偵查後聲請簡易判決處刑。
    理  由
一、本件被告甲○○迭於檢察官偵查及於本院審理時，對於上述
    犯罪事實坦承不諱（參偵卷第19頁、本院95年度簡上字第14
    號卷宗之95年4 月26日審判筆錄），核與告訴人乙○○指訴
    之情節相符（參偵卷第7 頁），且有滅火器及鋁門玻璃毀損
    照片4 張在卷可佐（參偵卷第10至11頁）。綜上，被告之自
    白與犯罪事實相符，其毀損之犯行，洵堪認定。
三、核被告甲○○所為，係犯刑法第354條之毀棄損壞罪。原審
    審酌被告犯罪動機、目的、手段係酒後心情不佳而動手毀壞
    被害人所有鋁門玻璃、所生損害據被害人稱約共3,200 元，
    雖然犯罪後尚能坦承犯行，然其父親於本院訊問時表示只要
    被告改過自新，不要再發生此類案件，並道歉，即願意原諒
    被告，然被告不願意致歉之態度一切情狀，而依刑事訴訟法
    第449 條第1 項、刑法第354 條、刑法第41條第1 項前段、
    罰金罰鍰提高標準條例第1 條前段、第2 條之規定，量處被
    告有期徒刑3 月，並依法諭知易科罰金，以300 元折算1 日
    之折算標準，本院合議庭認其認事用法均無違誤，量刑亦稱
    妥適。上訴意旨認被告無任何刑事前科紀錄，係因酒後情緒
    失控而犯本案，且被告與告訴人間具父子關係，被告確已深
    切悛悔而獲得告訴人乙○○之宥恕，原審量刑過重，指摘原
    判決不當，為無理由，應予駁回。末查，被告無前科紀錄，
    此有臺灣高等法院被告前案紀錄表1 份在卷可憑，足見其素
    行尚佳。再衡酌告訴人業已原諒被告，此有陳情書1 份在卷
    可稽（附於上訴理由狀之後）。又斟酌告訴人於本院審理時
    表示願意原諒被告等語（參本院上述審判筆錄），可見其已
    知所悔悟，告訴人業已原諒被告之行為，其經此偵、審程序
    ，當知所警惕，信無再犯之虞，本院認前開所宣告之刑，以
    暫不執行為適當，諭知緩刑2 年，以啟自新。
據上論斷，依刑事訴訟法第455條之1第1項、第3項、第368條，
刑法第74條第1款，判決如主文。
本案經檢察官黃智勇到庭執行職務。
中    華    民    國    95    年    5    月    10    日
                  刑事第三庭  審判長法  官  柳章峰
                                    法  官  吳國聖
                                    法  官  呂曾達
不得上訴。
以上正本與原本無異。
                                    書記官  許千士
中    華    民    國    95    年    5    月    10    日


司法院資訊處製作；財團法人民間司法改革基金會備份。
